臺灣桃園地方法院刑事判決　　　　　　 95年度交訴字第154號
公　訴　人　台灣桃園地方法院檢察署檢察官
被　　　告　乙○○
上列被告因業務過失致死案件，經檢察官提起公訴（95年度偵字
第20545 號、第23259 號），被告於本院準備程序進行中，就被
訴事實為有罪之陳述，經本院告知簡式審判程序意旨，並聽取公
訴人及被告之意見後，本院合議庭裁定由受命法官獨任依簡式審
判程序審理，並判決如下：
    主  文
乙○○從事業務之人，因業務上之過失致人於死，處有期徒刑陸
月，如易科罰金，以新臺幣壹仟元折算壹日。緩刑參年。
    事  實
一、乙○○平日以駕駛堆高機為業，係從事駕駛動力機械業務之
    人，於民國95年7 月12日上午11時許，駕駛堆高機在桃園縣
    龜山鄉○○○路46之2 號卸貨後，倒車進入上開倉庫時，其
    本應注意日間駕駛動力機械行駛在道路時，應在動力機械前
    後懸掛三角紅旗之危險標誌，且紅旗每邊長度，不得少於30
    公分，以提醒往來車輛注意，且應注意並能注意動力機械行
    駛時，應注意車前狀況，並隨時採取必要之安全措施，而依
    當時情形並無不能注意之情事，竟疏於注意，將堆高機前方
    起落架升起突出上開路段，致駛至該處之車道上車輛必須閃
    避上開堆高機起落架行駛，而影響往來行車安全。適有亦疏
    未注意車前狀況之李月枝騎乘車牌號碼FJ5-021 號重型機車
    ，沿桃園縣龜山鄉○○○路往文化二路（即由西往東）方向
    駛至，李月枝閃避不及，致乙○○所駕駛之堆高機起落架與
    李月枝所騎乘之上開重型機車發生碰撞，使李月枝因而人車
    倒地，李月枝並因此受有頭部外傷等傷害，經送醫急救後，
    仍於同年月日中午12時5 分許不治死亡。乙○○於犯罪未被
    發覺前主動到現場處理之桃園縣政府警察局交通隊龜山交通
    小隊員警陳聰智自首而接受裁判。
二、案經李月枝之夫甲○○訴請暨臺灣桃園地方法院檢察署檢察
    官據報相驗後自動檢舉偵查起訴。
    理  由
一、程序部分：本件被告乙○○所犯係死刑、無期徒刑或最輕本
    刑為3 年以上有期徒刑以外之罪，亦非屬臺灣高等法院管轄
    第一審之案件，其於準備程序中就被訴事實為有罪之陳述，
    經本院告知簡式審判程序之旨，並聽取當事人意見後，經本
    院合議庭依刑事訴訟法第273 條之1 第1 項規定裁定由受命
    法官獨任進行簡式審判程序，合先敘明。
二、訊據被告乙○○對於上揭時、地，其駕駛上開堆高機，因未
    依規定懸掛危險標誌、注意車前狀況而肇事，致被害人李月
    枝發生死亡結果之事實坦白承認，並核與告訴人即被害人李
    月枝之夫甲○○於警詢、檢察官訊問時所指述被害人李月枝
    係因本件車禍發生死亡結果，及證人鄭志雲於偵查中證述車
    禍發生經過之情節相符，此外，復有警製道路交通事故現場
    圖1 份、道路交通事故調查報告表2 份、長庚紀念醫院林口
    分院診斷證明書1 紙，及車禍現場、車損照片16幀附卷可稽
    。而本件被害人確係李月枝，其係因本件車禍受傷致死，亦
    經臺灣桃園地方法院檢察署檢察官督同檢驗員到場相驗鑑定
    屬實，製有勘驗筆錄、相驗屍體證明書、驗斷書各1 份附卷
    足憑。再按，動力機械日間行駛於道路時，應於前後端懸掛
    三角紅旗之危險標誌，且紅旗每邊之長度，不得少於30公分
    ；又汽車行駛時，駕駛人應注意車前狀況，並隨時採取必要
    之安全措施，道路交通安全規則第83條之1 、第94條第3 項
    分別定有明文。被告駕駛上開堆高機自應遵守上開規定，並
    應負有前開注意義務，而參之肇事當時並無不能注意之情事
    ，竟疏於注意，駕駛上開堆高機在上述路段違反上開規則，
    因而肇事致被害人李月枝受有上述傷害而死亡，被告對本件
    車禍之發生顯有過失。又被害人李月枝既係因本件車禍而受
    有頭部外傷併顱內出血之傷害，嗣經送醫急救後，仍因傷重
    不治死亡，詳如前述，是被告之過失行為與被害人死亡結果
    間確具有因果關係。本件事證明確，被告上揭犯行足可認定
    ，應依法論科。
三、被告乙○○因過失之行為致被害人李月枝發生死亡結果，核
    其所為係犯刑法第276 條第2 項之業務過失致死罪。又被告
    於車禍發生後，在員警前往現場處理時自首坦承肇事，接受
    裁判，有桃園縣政府警察局交通隊龜山交通小隊警員陳聰智
    填製之桃園縣政府警察局道路交通事故肇事人自首情形紀錄
    表1 紙附卷足佐（附於相驗卷第8 頁），係對於未經發覺之
    罪自首而受裁判，依刑法第62條前段規定減輕其刑。爰審酌
    被告違規未懸掛警告標誌、未注意車前狀況，以致肇事傷人
    性命，對被害人及家屬所造成之傷害，永遠無法復原，所為
    非是，及被告之過失程度，惟念被告事後已與被害人家屬成
    立和解，賠償其等所受損害，有和解筆錄在卷可參，且其犯
    罪後坦承犯行，態度尚稱良好等一切情狀，量處如主文所示
    之刑，並諭知易科罰金之折算標準。又被告未曾因故意犯罪
    受有期徒刑以上刑之宣告，此有刑案資料查註紀錄表及臺灣
    高等法院被告前科紀錄表各1 紙在卷可按，被告偶因過失罹
    犯本罪，致人死亡，犯後已知悔悟，經此次刑之宣告，應益
    知戒慎而無再犯之虞，且告訴人甲○○亦於本院審理中陳稱
    ：可以給被告1 個機會等語（見本院卷第25頁），是本院認
    被告所受宣告刑以暫不執行為適當，依刑法第74條第1 項第
    1 款規定，併予宣告緩刑3 年，以啟自新。
據上論斷，依刑事訴訟法第273 條之1 、第299 條第1 項前段，
刑法第276 條第2 項、刑法第41條第1 項前段、第62條前段、第
74條第1 項第1 款，刑法施行法第1 條之1 第1 項、第2 項前段
，判決如主文。
本案經檢察官姚重珍到庭執行職務。
中　　華　　民　　國　　96　　年　　3 　　月　　6 　　日
                  交通法庭    法　官　朱美璘
以上正本證明與原本無異
如不服本判決書應於送達後10日內向本院提出上訴狀
                              書記官　谷貞豫
中　　華　　民　　國　　96　　年　　3 　　月　　8 　　日
附錄本案論罪科刑法條：
中華民國刑法第276條第2項
從事業務之人，因業務上之過失犯前項之罪者，處 5 年以下有期
徒刑或拘役，得併科 3 千元以下罰金。
